臺灣臺東地方法院刑事判決　　　　　　　　　　　　　　九十四年度簡上字第八號
　　上　訴　人　臺灣臺東地方法院檢察署檢察官
　　被　上訴人　乙○○
　　即　被　告
右上訴人因傷害案件，不服本院臺東簡易庭中華民國九十四年二月十七日九十四年度
東簡字第四四號第一審判決（聲請簡易判決處刑案號：九十四年度偵字第一七四號）
，提起上訴，本院管轄之第二審合議庭判決如左：
    主  文
上訴駁回。
    事實及理由
一、本案經本院審理結果，認第一審以被上訴人即被告乙○○所為係犯刑法第二百七
    十七條第一項傷害罪，判處拘役五十日，如易科罰金，以三百元折算一日，其認
    事用法均無違誤，應予維持，並引用第一審判決書所記載之事實、證據及理由。
二、上訴意旨略以：茲告訴人以被告與其離婚已久，竟跟蹤、侵入其友人住宅，對其
    施以傷害，且被告為政風人員，竟藉暴力洩怨，又迄未賠償，因認原審量刑過輕
    ，依法提起上訴。
三、按量刑輕重，係屬事實審法院得依職權自由裁量之事項，苟已斟酌刑法第五十七
    條各款所列情狀而未逾越法定刑度，不得遽指為違法（最高法院七十二年度台上
    字第六六九六號、七十五年度台上字第七０三三號判例參照）；且在同一犯罪事
    實與情節，如別無其他加重或減輕之原因，下級審量定之刑，亦無過重或失輕之
    不當情形，則上級審法院對下級審法院之職權行使，原則上應予尊重（最高法院
    八十五年度臺上字第二四四六號裁判參照）。查刑法第二百七十七條第一項之傷
    害罪，其法定本刑為三年以下有期徒刑、拘役或一千元以下罰金，原審依具體個
    案認定被上訴人係被害人之前夫，具有家庭暴力防治法第三條家庭成員之關係，
    僅因多年積怨，一時爆發，竟對被害人暴力相向，及其素行、生活狀況、智識程
    度、犯罪動機、目的、犯罪後態度、被害人所受傷害之輕重等一切情況，量處被
    告拘役五十日，如易科罰金，以三百元折算一日，量刑並未逾越法定刑之範圍，
    依前揭最高法院判例及裁判要旨，尚難認原審量刑有違法之情事。是原審判決依
    據刑法第二百七十七條第一項、第四十一條第一項前段，罰金罰鍰提高標準條例
    第一條前段、第二條，逕以簡易判決處刑量處被告拘役五十日，並諭知易科罰金
    之折算標準，其認事用法均無不合，量刑亦稱妥適，上訴意旨指摘原判決量刑過
    輕，為無理由，應予駁回。
據上論斷，應依刑事訴訟法第四百五十五條之一第三項、第三百六十八條、第三百七
十三條，判決如主文。
本案經檢察官甲○○到庭執行職務。
中      華      民      國      九十四      年    四    月    二十七    日
                                  臺灣臺東地方法院刑事第一庭
                                      審判長法  官  李勝琛
                                            法  官  呂煜仁
                                            法  官  黃珮茹
右正本證明與原本無異。
本件不得上訴。
                                            書記官  徐源坤
中      華      民      國      九十四      年    四    月    二十七    日
